【裁判字號】    88,上易,5514
【裁判日期】    890106
【裁判案由】    違反商標法
【裁判全文】
臺灣高等法院刑事判決                          八十八年度上易字第五五一四號
    上  訴  人
    即  被  告  甲○○
                乙○○
                丙○○
右上訴人因違反商標法案件，不服臺灣士林地方法院八十八年度易字第一○○○號，
中華民國八十八年十月二十一日第一審判決（起訴案號：臺灣士林地方法院檢察署八
十八年度偵字第三○○四號）提起上訴，本院判決如左：
    主  文
上訴駁回。
    事  實
一、甲○○、乙○○及丙○○明知附表所示商標圖樣之商標係義大利商固喜歡固喜公
    司向我國經濟部中央標準局（現已改制智慧財產局）註冊取得於附表所列專用期
    間及指定使用之商品之商標專用權，竟共同意圖欺騙他人，共同基於犯意之聯絡
    ，由甲○○於民國八十八年二月二十四日，在台北市松山區松山火車站前五分埔
    地區，明知不詳姓名成年男子所兜售之女用手提包，均係使用相同於附表所示商
    標圖樣之同一手提袋商品，竟仍以每個新台幣（下同）三百八十元之低價販入三
    十個，再與所僱用之乙○○、丙○○等共同於同年月廿七日，駕車至台北市士林
    區○○○路十三巷口擺攤陳列上開仿冒女用手提包，並以每個五百九十元之價格
    售予不特定人顧客牟利，迄同日晚間十一時，已售出二個手提包後即為警當場查
    獲，並扣得尚未售完之仿冒上開商標之女用手提包二十八個。
二、案經台北市政府警察局士林分局報請台灣士林地方法院檢察署檢察官偵查起訴。
    理  由
一、訊據被告甲○○、乙○○坦承於右揭時地販售女用手提包為警當場查獲，惟矢口
    否認有何違反商標法犯行，均辯稱：渠等所販售之皮包種類很多，事先不知這一
    部分有侵害別人商標云云。被告甲○○於本院另辯稱伊不知道販賣之商品係仿冒
    品，伊有邀乙○○去賣，但丙○○沒有一同參與，渠是找渠弟弟而順便找伊聊天
    。伊沒有於警訊中說丙○○有參加販賣等語。被告乙○○於本院另辯稱當天係伊
    與甲○○二人販賣系爭物品，丙○○後來找甲○○聊天等語。另訊據被告丙○○
    坦承於右揭時地與被告甲○○、乙○○一同為警查獲，惟矢口否認有參與販賣仿
    冒手提包行為，辯稱：伊是到天母東路找弟弟陳柏蒼未獲，聯絡被告甲○○得知
    在附近販賣東西，才過去找呂某，並未幫忙販賣等語；於本院另辯稱當天伊係去
    找伊弟弟，伊僅在車旁與甲○○聊天，並非在車內整貨切貨。伊於警訊時沒有自
    承在旁幫助販賣手提包，警員趙明輝、謝明盛之證詞不實在云云。經查：
（一）本件被告等三人於上述時地販售仿冒手提包，並由甲○○、乙○○負責在車外
      兜售，被告丙○○則在車內整理，經警員在旁觀察無誤後始上前取締等情，除
      經被告甲○○於警訊時供稱：「問：（你被警方當場查獲之仿冒品為何物？數
      量為何？）答：我被警方當場查獲販賣仿冒之ＧＵＣＣＩ女用手提包，共有二
      十八只。（問：警方查獲之仿冒品手提包陳列何處？何人在場？如何分工？）
      答：該商品陳列擺設於我設之攤位攤架上及我所有之貨車上，當時有我及合夥
      人乙○○及丙○○等人在販賣該商品。（問：上述仿冒品係從何處購買的？購
      價為多少？）答：該仿冒品係於松山火車站（前站）前之五份埔，由一名約三
      十歲之男子向我及合夥人乙○○兜售的，每只為新台幣三百八十元。（問：你
      所購入之仿冒品手提包在你所設攤架上售價為何？）答：該ＧＵＣＣＩ女用手
      提包約販售新台幣五百九十元。（問：你販賣仿冒品手提包多久？今日有無賣
      出？）答：我大約兩、三天前開始販賣。今日賣出兩只。（問：你於何時？向
      何人購買皮包？數量多少？已賣多少？）答：我是今年二月二十四日在五分埔
      向一名年約三十歲男子購買，共買三十個，在二月二十七日賣出二個。（問：
      你與何人一齊去買皮包？）答：我與我朋友乙○○一起去買」等語（八十八
      年二月二十七日警訊筆錄，偵查卷第六頁背面、第七頁）。於偵查時供稱：「
      （問：本件皮包何來？）答：我在松山區買的（火車站附近），當時我手上拿
      著皮包要補貨，賣我之人主動上前問我要不要買。（問：進、賣價為何？）答
      ：三百八十元進貨，賣出五百九十元」等語（八十八年三月二十二日偵訊筆錄
      ，偵查卷第三十五頁背面）。經核與同案被告被告乙○○於警訊時供稱：「（
      問：你被警方當場查獲之仿冒品係為何物？數量為何？）答：我被警方當場查
      獲仿冒商品為（ＧＵＣＣＩ）女用手提包二十八只。（問：警方查獲之仿冒品
      、女用手提包當時陳列何處？你是否在場？）答：警方查獲之仿冒品女用手提
      包當時陳列在攤架上，以及貨車上，當時我在場。（問：右述仿冒品女用手提
      包係從何處購買的？購價為多少？）答：右述仿冒品女用手提包，係從五分埔
      附近（前車站）一名年約三十歲男子向我兜售，購價為新台幣三百八十元。（
      問：你所購入之仿冒女用手提包，在你攤位上之售價為何？）答：仿冒（ＧＵ
      ＣＣＩ）女用手提包，售價為五百九十元。（問：你所販賣仿冒女用手提包多
      久時間、今日是否有賣出？）答：約三天左右，今日售出二只」等語（八十八
      年二月二十七日警訊筆錄，偵查卷第八頁背面、第九頁正面）。於偵查時供稱
      ：「（問：何時受甲○○所僱、販售仿冒皮包？）答：八十八年二月農曆年過
      後不久開始，至今已一個多月。（問：你販售仿冒皮包有多久？）答：二、三
      天而已」等語（八十八年三月三十日偵訊筆錄，偵查卷第四十一頁正面）。二
      人所供述犯罪之情節相符。於同案被告丙○○於警訊時亦供稱：「（問：你被
      警方當場查獲之仿冒品係為何物？數量為何？）答：我被警方當場查獲仿冒品
      為固喜（ＧＵＣＣＩ）女用手提包二十八只。（問：警方查獲之仿冒品手提包
      當時陳列何處？你是否在場？）答：警方查獲之仿冒品女用手提包當時陳列在
      路旁之紙箱內，當時我在一旁幫忙」等語。
（二）證人即台北市政府警察局保安大隊警員趙明輝、謝明威於偵查時證稱：「（問
      ：當時丙○○有無在現場參與販賣？）答：當時其他二人開一部廂型車，裝了
      數箱在車後方，擺在地上賣，二人在地上賣，另一人在車廂內整理貨物，丙○○即是在車廂內將貨品拆開、或是外面有缺貨，他負責找出貨品，並回答客人
      的詢問。（問：車箱內是何人？）答：即是丙○○。（問：丙○○在車廂內做
      何事？）答：他將仿冒品之塑膠包裝袋拆開，交給在外面賣之二人，另外路人
      問丙○○還有何品牌，陳某回答，要其在外面箱子內自己找。（問：何以知道
      ？）答：我們二人在旁觀察很久，才上前取締。（問：為何警訊時，丙○○稱
      是在現場找朋友？）答：做筆錄之黃建富並未到場查獲，不知現場狀況，我二
      人是套上便服外套，親臨現場取締」等語（八十八年四月十九日偵訊筆錄，偵
      查卷第五十五頁背面、第五十六頁正面）。該二人並指認被告之照片無訛。因
      渠二人與被告宿無怨尤，自無誣陷被告之理。被告陳松澤辯稱僅在旁聊天，並
      未幫忙販賣，伊於警訊時並未自承在旁幫助販賣手提包云云，已難採信，被告
      甲○○、乙○○二人事後事後附和被告丙○○供詞改稱係到場聊天，亦係袒護
      之詞，核不足採。至於被告丙○○雖提出其弟陳柏蒼在天母東路某餐廳工作之
      證明，但被告當日果真遠至天母西路找其弟，豈有事先不聯繫清楚致未能遇見
      之理，尚難以其弟確實在附近店家工作即認其供述可採。
（三）又查獲之手提袋均打印附表編號一、二所列之商標圖樣，業經原審當庭勘驗扣
      案手提袋無誤，而上開圖樣早經義商固喜歡固喜公司向經濟部中央標準局申請
      註冊，經核准而取得指定使用於各種書包、手提袋、皮夾、旅行袋等商品之商
      標專用權，於被告行為時仍在延展專用期間內，有經濟部中央標準局商標註冊
      證及謄本各一紙在卷可稽，且扣案之廿八個手提袋確係仿冒品，亦經被害人義
      商固嘉歡固喜公司之代理人丁○○於警訊時供稱：「問：甲○○、丙○○、乙○○等涉嫌販賣仿冒物品（ＧＵＣＣＩ）女用手提包一批，經你鑑定證明後結
      果為何？）答：經我鑑定甲○○等三人所販賣（ＧＵＣＣＩ）女用手提包一批
      為仿冒品，我有鑑定證明書兩份、經濟部中央標準局商標註冊證明各兩份」等
      語（八十八年二月二十七日警訊筆錄，偵查卷第十二頁背面）。並有證明書一
      份可憑，足見被告確係販賣仿冒品。
（四）被告等雖推稱事先不知查獲之手提袋均係仿冒固喜歡固喜公司註冊商標之商品
      ，惟附表所列之商標品牌早已行銷世界，並在我國註冊取得商標專用權多年，
      廣為大眾喜愛，享有眾所週知之知名度，被告等販售皮包等物營生，已難諉為
      不知該品牌，且據告訴代理人丁○○供明被害人公司正廠手提袋每只至少在四
      、五千元以上，被告等以顯不相當之低價販售，難認其不知前開手提包係仿冒
      他人商標之商品，被告等所辯實不足採，渠等犯行均堪認定。
  綜上所述；被告三人犯行均堪以認定，自應依法論科。
二、查被告甲○○、乙○○、丙○○三人明知為意圖欺騙他人，於同一商品，使用相
    同於他人註冊商標之圖樣之商品而販賣之犯行，係犯商標法第六十三條之販賣仿
    冒商標商品罪。其意圖販賣而陳列仿冒商標商品之低度行為，為販賣仿冒商標商
    品之高度行為所吸收，不另論罪。被告等彼此間有犯意聯絡及行為分擔，均為共
    同正犯。至於被告等雖供承販入之仿冒手提袋已售出二只，惟均供稱係售予同一
    人，尚難認有多次出售行為，公訴意旨認應成立連續犯加重其刑，尚有未洽，併
    予敘明。原審認被告三人罪證明確，援引商標法第六十三條、第六十四條，刑法
    第十一條前段、第二十八條、第四十一條、第四十二條第二項，罰金罰鍰提高標
    準條例第二條之規定，並爰審酌被告等素行、生活狀況、智識程度、意圖販售營
    利之犯罪動機、目的、手段、方法、販賣仿冒商品之數量，及犯後否認犯行態度
    惡劣等一切情狀，量處甲○○處有期徒刑五月，併科罰金新台幣三萬元；乙○○
    、丙○○各處有期徒刑三月，並諭知有期徒刑如易科罰金，罰金如易服勞役之折
    算標準。扣案之手提袋二十八個，係被告等犯商標法第六十三條之罪所販賣之物
    ，應依商標法第六十四條之規定諭知沒收。認事用法，均無不合，量刑亦屬妥當
    ，被告三人猶執陳詞否認犯罪，渠等上訴均無理由，應予駁回。
據上論斷，應依刑事訴訟法第三百六十八條，判決如主文。
本案經檢察官吳慎志到庭執行職務。
中    華    民    國    八十九  年      一        月        六        日
                          臺灣高等法院刑事第十七庭
                              審判長法  官  陳  正  雄
                                    法  官  林  勤  純
                                    法  官  許  錦  印
右正本證明與原本無異。
不得上訴。
                                    書記官  黃  德  煌
中    華    民    國    八十九    年      一        月        十三      日
附錄：本案論罪科刑法條全文
商標法第六十三條：
明知為前條商品而販賣、意圖販賣而陳列、輸出或輸入者，處一年以下有期徒刑、拘
役或科或併科新臺幣五萬元以下罰金。
附表：
┌──┬───────┬────┬─────────┬────────┐
│編號│商  標  圖  樣│註冊號數│專用期間及延展期間│專  用    商  品│
├──┼───────┼────┼─────────┼────────┤
│    │              │第一九八│民國七十一年十二月│書包、手提袋、旅│
│ 一 │              │二六○號│一日起至八十一年十│行袋、皮夾及應屬│
│    │              │        │一月卅日止，自八十│商標法施行細則第│
│    │              │        │一年十二月一起延展│廿七條第五十類之│
│    │              │        │至九十一年十一月卅│其他一切商品。  │
│    │              │        │日止。            │                │
├──┼───────┼────┼─────────┼────────┤
│    │              │第九一五│民國六十六年九月一│同上            │
│    │              │三九號  │日起至七十六年八月│                │
│ 二 │              │        │卅一日止，自七十六│                │
│    │              │        │年九月一日起，延展│                │
│    │              │        │至八十六年八月卅一│                │
│    │              │        │日止，又自八十六年│                │
│    │              │        │九月一日起，延展至│                │
│    │              │        │九十六年八月卅一日│                │
│    │              │        │止。              │                │
└──┴───────┴────┴─────────┴────────┘


司法院資訊處製作；財團法人民間司法改革基金會備份。
